【裁判字號】    89,易,1597
【裁判日期】    891207
【裁判案由】    傷害
【裁判全文】
臺灣彰化地方法院刑事判決                        八十九年度易字第一五九七號
    公  訴  人  臺灣彰化地方法院檢察署檢察官
    被      告  甲○
右列被告因傷害案件，經檢察官提起公訴（八十九年度偵字第四七八三號），本院判
決如左：
    主      文
甲○傷害人之身體，處拘役伍拾玖日，如易科罰金，以佰元折算壹日。
    事      實
一、甲○與鄰人乙○○平素相處不睦，於民國八十九年四月十三日下午一時二十分許
    ，甲○行經彰化縣二林鎮○○里○○路十四號之「芳崙肥料農藥配銷站」時，因
    見乙○○坐於屋內，遂入內就平日糾紛與乙○○理論。雙方一言不合，甲○竟基
    於普通傷害之故意，以右拳攻擊乙○○頭部，致使乙○○受力跌倒，頭部並撞及
    辦公桌桌角，因而受有左頂部頭皮挫傷之傷害。
二、案經乙○○訴由彰化縣警察局二林分局報請臺灣彰化地方法院檢察署檢察官偵查
    起訴。
    理      由
一、訊據被告甲○對於右揭時間前往「芳崙肥料農藥配銷站」等情固坦認不諱，惟矢
    口否認有何傷害犯行，辯稱：當日伊僅入內與告訴人乙○○談及勿再開車追逐伊
    子一事，隨後伊即轉身離去，告訴人既未答話，亦無發生衝突，屋內亦未見他人
    在場，伊並無出拳攻擊告訴人云云。然查：右揭事實，業據告訴人乙○○指訴明
    確，核與證人即在場之配銷站負責人許朝家於警訊及偵查中證述情節相符，並有
    道安醫院診斷證明書一紙附卷可稽。參以被告於庭訊中自承與證人許朝家並無怨
    仇，衡情證人許朝家應無任意設詞誣陷被告之理，所為上開證言，自可憑信。況
    被告既稱入內要求告訴人勿再開車追逐其家人，其目的無非在於獲取告訴人口頭
    承諾，乃其竟未等候告訴人出言回應，旋即轉身離去，所辯情節顯與事理相違。
    是以被告前揭所辯各節，均屬無據，要無足採。本案事證已臻明確，被告犯行至
    堪認定。
二、核被告所為，係犯刑法第二百七十七條第一項之普通傷害罪。爰審酌被告前因傷
    害告訴人案件，經本院於八十八年間判處拘役四十日，如易科罰金以三百元折算
    一日，並由台灣高等法院台中分院駁回被告上訴確定，有該案判決書在卷可考，
    竟猶不知悔改，再次出手傷害告訴人，毫無視於刑事處罰之可能後果，惡性非輕
    ，且於偵審期間一再飾詞狡卸，拒不與告訴人達成民事和解，犯後態度至無可取
    ，及其犯罪手段、動機、所生危害等一切情狀，量處如主文所示之刑，併諭知易
    科罰金之折算標準，以示懲儆。
據上論斷，應依刑事訴訟法第二百九十九條第一項前段，刑法第二百七十七條第一項
、第四十一條，罰金罰鍰提高標準條例第一條前段、第二條，判決如主文。
本案經檢察官吳憲明到庭執行職務。
中        華        民        國    八十九    年    十二    月    七    日
                                臺灣彰化地方法院刑事第二庭
                                    法      官  高  文  崇
右正本證明與原本無異。
如不服本判決，應於判決送達後十日內向本院提出上訴狀( 須附繕本 )。
告訴人或被害人對於判決如有不服具備理由請求檢察官上訴者，其上訴期間之計算係
以檢察官收受判決正本之日期為準。
                                    法院書記官  楊  筱  惠
中        華        民        國    八十九    年    十二    月   十三   日
附錄本案論罪科刑法條：
刑法第二百七十七條第一項
傷害人之身體或健康者，處三年以下有期徒刑，拘役或一千元以下罰金。


司法院資訊處製作；財團法人民間司法改革基金會備份。
